臺灣屏東地方法院民事判決
111年度家繼訴字第37號
原      告  林陳美珠

            陳慶耀  

            陳瑞卿  

            陳靜怡  

            陳品妍  

            陳玉玫  

            陳思穎  

            陳姿如  

兼上之共同
訴訟代理人  陳慶育  



被      告  陳至助  

            陳至清  


上列當事人間請求分割遺產事件，本院於民國111年10月4日言詞
辯論終結，判決如下：
    主  文
兩造就被繼承人陳任所遺如附表一所示之遺產，應依附表一分割
方法欄所示方法予以分割。
訴訟費用由兩造按如附表二應繼分比例欄所示比例負擔。
    事實及理由
一、原告主張：被繼承人陳任於民國(下同)106年11月6日死亡，
    遺有如附表一所示之遺產，兩造為其繼承人或代位繼承人，
    應繼分比例如附表二所示。被繼承人陳任並未以遺囑禁止分
    割遺產，繼承人間亦未以契約約定不分割之期限，兩造復未
    能協議分割遺產，為此依民法第1164條規定，請求將遺產按
    應繼分比例分配等語。並聲明：如主文所示。
二、被告陳至助到場陳述以：同意被繼承人陳任之遺產如附表一
    所示，兩造應繼分如附表二所示；被告陳至清到場陳述以：
    同意被繼承人陳任之遺產如附表一所示，兩造應繼分如附表
    二所示，被繼承人陳任有留新台幣(下同)32,500元給伊，伊
    的應繼分部分先放在叔叔陳慶育那裡，伊出去再跟叔叔拿等
    語(見卷第183至188頁)。
三、按遺產繼承人，除配偶外，依下列順序定之：直系血親卑
    親屬。父母。兄弟姊妹。祖父母。前條所定第一順序之
    繼承人，以親等近者為先；第1138條所定第一順序之繼承人
    ，有於繼承開始前死亡或喪失繼承權者，由其直系血親卑親
    屬代位繼承其應繼分；同一順序之繼承人有數人時，按人數
    平均繼承；又繼承人有數人時，在分割遺產前，各繼承人對
    於遺產全部為公同共有；除法律另有規定或契約另有訂定者
    外，繼承人得隨時請求分割遺產，民法第1138條、第1139條
    、第1140條、第1141條前段、第1151條、第1164條前段分別
    定有明文。經查，本件原告主張被繼承人陳任於106年11月6
    日死亡，遺有如附表一所示遺產，兩造為其繼承人或代位繼
    承人，應繼分比例如附表二所示等情，業據其提出與其所述
    相符之繼承系統表、遺產清單、繼承人名冊、戶籍謄本、遺
    產稅免稅證明書等件為證，亦有本院職權查調之戶役政資訊
    網站個人資料、個人戶籍查詢結果、臺灣高等法院在監在押
    全國記錄表等件附卷足憑（見卷第19至89頁、第113至124頁
    ），且為被告等所不爭執，自堪憑信。準此，被繼承人陳任
    並未以遺囑禁止分割遺產，繼承人間亦未以契約約定不分割
    之期限，兩造復未能協議分割遺產，則原告依民法第1164條
    規定，請求分割如附表一所示之遺產，自應准許。
四、再按公同共有物分割之方法，除法律另有規定外，準用關於
    共有物分割之規定；分割之方法不能協議決定，或於協議決
    定後因消滅時效完成經共有人拒絕履行者，法院得因任何共
    有人之請求，命為下列之分配：一以原物分配於各共有人。
    但各共有人均受原物之分配顯有困難者，得將原物分配於部
    分共有人。二原物分配顯有困難時，得變賣共有物，以價金
    分配於各共有人；或以原物之一部分分配於各共有人，他部
    分變賣，以價金分配於各共有人，民法第830條第2項、第82
    4條第2項設有明文。本件原告主張按應繼分比例分配遺產，
    核屬公平，爰審酌動產(存款)之性質，以原物分配於各共有
    人，並無困難，性質上亦屬於分割遺產之方法，將兩造因繼
    承而就附表一所示遺產成立之公同共有關係，按應繼分比例
    分配取得，不僅能將公同共有關係終止，且符合公平原則，
    並能兼顧繼承人之意願，並無不當，因認原告主張之分割方
    法，尚屬適當。
五、綜上所述，原告本於遺產分割請求權，求為裁判分割，於法
    有據，本院審酌原告主張之分割方法，尚屬公允適當，已如
    前述，據此判決如主文第1項所示。
六、訴訟費用負擔之依據：家事事件法第51條，民事訴訟法第80
    條之1。
中　　華　　民　　國　　111 　年　　10　　月　　18　　日
                   家事法庭     法  官　廖文忠
　　　　　　　　　 
中　　華　　民　　國　　111 　年　　10　　月　　18　　日
                                書記官　黃佳惠


附表一：被繼承人陳任之遺產
編號 財    產    項    目 價值(新台幣) 分  割  方  法   1 潮州鎮農會活期存款及其利息  655,467元 兩造按附表二所示應繼分比例分別取得。  

附表二：應繼分比例
編號 繼承人 應繼分比例 1 林陳美珠 1/5 2 陳慶育 1/5 3 陳慶耀 1/5 4 陳瑞卿 1/20 5 陳至助 1/20 6 陳至清 1/20 7 陳靜怡 1/20 8 陳姿如 1/20 9 陳品妍 1/20 10 陳玉玫 1/20 11 陳思穎 1/20